臺灣高雄地方法院刑事判決　　　　　　　 94年度訴字第533號
公　訴　人　臺灣高雄地方法院檢察署檢察官
被　　　告　甲○○　男　23歲.
上列被告因毒品危害防制條例案件，經檢察官提起公訴（93年度
毒偵字第7697號）及移送併案審理（94年度毒偵字第1075號），
被告於本院準備程序進行中，就被訴事實為有罪之陳述，經本院
告知簡式審判程序意旨，並聽取公訴人及被告之意見後，本院合
議庭裁定由受命法官獨任依簡式審判程序審理，判決如下：
    主  文
甲○○連續施用第一級毒品，處有期徒刑柒月，扣案之摻有海洛
因之香菸壹支、殘留海洛因之吸管參支均沒收銷毀之；又連續施
用第二級毒品，處有期徒刑肆月，扣案之甲基安非他命貳包（驗
後毛重各為零點參公克）、殘留甲基安非他命之吸食器壹個均沒
收銷燬之。應執行有期徒刑拾月，扣案之摻有海洛因之香菸壹支
、殘留海洛因之吸管參支、甲基安非他命貳包（驗後毛重各為零
點參公克）及殘留甲基安非他命之吸食器壹個均沒收銷燬之。
    事  實
一、甲○○前因施用毒品案件，經臺灣高雄地方法院檢察署檢察
    官聲請本院以93年度毒聲字第1651號裁定送觀察、勒戒後，
    因無繼續施用毒品之傾向，由檢察官於民國93年10月15日以
    93年度毒偵緝字第549號為不起訴處分確定，並於同年月18
    日出所。詎甲○○仍不知悔改，明知海洛因及甲基安非他命
    業經公告列為毒品危害防制條例第2條第2項第1、2款之第一
    、二級毒品，均不得非法持有、施用，竟分別基於施用第一
    級毒品海洛因及第二級毒品甲基安非他命之概括犯意，於93
    年12月8日上午11時許至94年1月31日晚間某時許，連續在其
    位於高雄市○○區○○街66巷24號住處，以吸管將第一級毒
    品海洛因摻入香煙之方式，每4至5天，施用第一級毒品海洛
    因1次，另於上開時、地，以將第二級毒品甲基安非他命置
    於玻璃吸食器內，下用火燒烤加熱後再吸食其霧化氣體之方
    式，每4至5天施用第二級毒品甲基安非他命1次。嗣經警分
    別：(一)於93年12月8日下午4時15分許，在高雄市○○區○○
    街96號地下室查獲，並自甲○○所騎乘之ＭＺ2—316號重型
    機車內扣得摻有第一級毒品海洛因之香菸1支；(二)於94年2月
    1日下午1時15分、1時30分許，分別於高雄市鼓山區15之7號
    前及前開住處查獲，並於甲○○身上扣得第二級毒品甲基安
    非他命2包（驗後毛重各為0.3公克），且在其住處查扣殘留
    第一級毒品海洛因之吸管3支、殘留第二級毒品甲基安非他
    命之吸食器1個。
二、案經內政部警政署高雄港務警察局移送臺灣雄地方法院檢察
    署檢察官偵查起訴及移送併案審理。
    理  由
一、本件被告甲○○所犯為死刑、無期徒刑、最輕本刑為3年以
    上有期徒刑以外之罪，其於準備程序進行中，就被訴事實為
    有罪之陳述，經告知簡式審判程序之旨，並聽取當事人之意
    見後，本院合議庭裁定由受命法官獨任進行簡式審判程序，
    合先敘明。
二、右揭事實，業據被告於本院審理時自白不諱，且其分別於93
    年12月8日下午4時15分及94年2月1日下午1時15分許，為警
    查獲時所採取之尿液經分別送請高雄市立凱旋醫院檢驗結果
    ，均呈嗎啡及甲基安非他命陽性反應，有該院93年12月24日
    轉碼編號00000000號及94年3月1日轉碼編號00000000號之檢
    驗報告各乙份附卷可稽。另扣案之疑似摻有第一級毒品海洛
    因之香菸1支及疑似殘留第一級毒品海洛因之吸管3支，經分
    別送請高雄醫學大學附設中和紀念醫院（以下簡稱高醫）檢
    驗結果，香菸及吸管確檢出含有第一級毒品海洛因之陽性反
    應，有該院94年3月8日報告編號9403—53號、同年月22日報
    告編號9403—559號之檢驗報告各乙份在卷可佐。又扣案之
    疑似第二級毒品甲基安非他命晶體計2包及疑似殘留第二級
    毒品甲基安非他命之吸食器1個，亦經送請高醫檢驗結果，
    晶體確係第二級毒品甲基安非他命（驗後毛重各為0.3公克
    ），吸食器確實殘留第二級毒品甲基安非他命，有該院94
    年3月22日報告編號9403—558號、9403—625號及9403—626
    號之檢驗報告各乙份在卷可按。此外，並有上開摻有第一級
    毒品海洛因之香菸1支、殘留第一級毒品海洛因之吸管3支、
    甲基安非他命計2包（驗後毛重各為0.3公克）、殘留第二級
    甲基安非他命之吸食器1個扣案可資佐證。是被告上開自白
    與事實相符，自可採為認定事實之證據，其施用第一、二級
    毒品之犯罪事實，堪以認定。被告前因施用毒品案件，經本
    院裁定送勒戒處所觀察、勒戒後，因無繼續施用毒品之傾向
    ，而經臺灣高雄地方法院檢察署檢察官於93年10月15日以93
    年度毒偵緝字第549號不起訴處分確定，並於同年月18日出
    所之事實，有該不起訴處分書、臺灣高等法院被告全國前案
    紀錄表、本院被告院內索引卡紀錄表、臺灣高雄地方法院檢
    察署刑案資料查註紀錄表各1紙附卷可參，其於觀察勒戒執
    行完畢釋放後，5年內再犯本件施用第一、二級毒品罪，事
    證明確，應予依法論科。
三、按對於施用毒品者之追訴，依毒品危害防制條例第23條第2
    項規定：「觀察、勒戒或強制戒治執行完畢釋放後，5年內
    再犯第10條施用毒品之罪者，應依法追訴。」本件被告曾前
    因施用毒品案件，經觀察、勒戒後認無繼續施用傾向，由檢
    察官為不起訴處分確定，並於93年10月18日觀察勒戒執行完
    畢釋放，其於5年內再犯本件施用毒品案件，依毒品危害防
    制條例第23條第2項之規定，應依法追訴。核被告所為，係
    犯毒品危害防制條例第10條第1項之施用第一級毒品罪及同
    條第2項之施用第二級毒品罪。被告先後多次施用第一、二
    級毒品之犯行，時間緊接，均各犯相同之罪名，顯係出於概
    括之犯意為之，均為連續犯，爰依刑法第56條之規定各以一
    罪論，並均加重其刑。被告持有第一、二級毒品進而施用，
    持有之低度行為各為施用之高度行為所吸收，均不另論持有
    毒品之罪。被告所犯上開二罪，罪名各別，行為互異，應分
    論併罰。檢察官移送併案審理部分（即94年度毒偵字第1075
    號）雖未據起訴，惟與已起訴論罪科刑之施用第二級毒品甲
    基安非他命部分，有連續犯之裁判上一罪關係，為起訴效力
    所及，既經查明，本院自得一併審究；又檢察官僅起訴被告
    施用第一級毒品海洛因一次，而未就被告自93年12月8 日以
    後其他施用海洛因毒品之犯行起訴，惟本院認其有連續犯裁
    判上一罪關係，為起訴效力所及，本院仍得加以審理，附此
    敘明。爰審酌被告前因犯施用毒品案件經觀察、勒戒，無繼
    續施用傾向，由檢察官為不起訴處分確定後，仍未能徹底戒
    絕毒品，復犯本案施用毒品罪，顯見其無戒毒悔改之意，惟
    念其施用毒品乃自戕一己之身體健康，尚未對他人造成危害
    ，且犯後坦承犯行，態度良好等一切情狀，各量處如主文所
    示之刑，並定其應執行之刑。
四、前開扣案之晶體，經送驗結果確屬第二級毒品甲基安非他命
    ，而香菸1支、吸管3支、吸食器1組經送鑑驗，香菸及吸管
    含有第一級毒品海洛因成分，而吸食器含有第二級毒品甲基
    安非他命成分，均分別與第一級毒品海洛因或第二級毒品甲
    基安非他命結合而難以剝離，業如前述，爰均依毒品危害防
    制條例第18條第1項前段規定，不問屬於犯人與否，均沒收
    銷燬之。至扣案之甲基安非他命因鑑驗而耗損部分，業已滅
    失，爰不予宣告沒收，附此敘明。
據上論斷，應依刑事訴訟法第273條之1第1項、第299條第1項前
段，毒品危害防制條例第10條第1項、第2項、第18條第1項前段
，刑法第11條、第56條、第51條第5款，判決如主文。
本案經檢察官乙○○到庭執行職務。
中　　華　　民　　國　　94　　年　　3 　　月　　31　　日
                  刑事第四庭    法　官  楊佩蓉
以上正本證明與原本無異。
如不服本判決，應於收受送達後10日內向本院提出上訴書狀。
中　　華　　民　　國　　94　　年　　4　　月　　  1　　日
　　　　　　　　　 　　　       書記官  翁淑珮
如不服本判決，應於判決送達後10日內，向本院提出上訴狀。
附錄本案判決論罪科刑法條：
毒品危害防制條例第十條
施用第一級毒品者，處六月以上五年以下有期徒刑。
施用第二級毒品者，處三年以下有期徒刑。
